【裁判字號】    99,易,516
【裁判日期】    990720
【裁判案由】    竊盜
【裁判全文】
臺灣屏東地方法院刑事判決               99年度易字第516號
公  訴  人  臺灣屏東地方法院檢察署檢察官
被      告  乙○○
            丙○○
            甲○○
上列被告因竊盜案件，經檢察官提起公訴（98年度偵字第8812號
），茲因被告就被訴事實為有罪之陳述，經告知簡式審判程序意
旨並聽取公訴人及被告之意見後，本院合議庭裁定依簡式審判程
序審理，判決如下：
    主  文
柯恆成踰越安全設備於夜間侵入住宅竊盜，處有期徒刑壹年肆月
；又踰越安全設備於夜間侵入住宅竊盜，處有期徒刑壹年肆月；
又攜帶兇器毀越門扇於夜間侵入住宅竊盜，處有期徒刑壹年陸月
；又攜帶兇器踰越安全設備竊盜，處有期徒刑壹年肆月；又共同
攜帶兇器踰越安全設備於夜間侵入住宅竊盜，處有期徒刑壹年陸
月，扣案之手電筒壹支、黑色背袋壹個、螺絲起子貳支均沒收；
又共同竊盜，處有期徒刑參月。應執行有期徒刑伍年，扣案之手
電筒壹支、黑色背袋壹個、螺絲起子貳支均沒收。
丙○○共同攜帶兇器踰越安全設備於夜間侵入住宅竊盜，累犯，
處有期徒刑壹年陸月，扣案之手電筒壹支、黑色背袋壹個、螺絲
起子貳支均沒收。
甲○○共同竊盜，累犯，處有期徒刑肆月，如易科罰金，以新臺
幣壹仟元折算壹日。
    事  實
一、乙○○意圖自己不法之所有，於下列時、地竊取他人財物：
    於民國97年6 月間某日夜間，攀越屏東縣恆春鎮○○路2
      巷86弄91號住宅窗戶，侵入其內竊得張麗琴所有之現金新
      臺幣（下同）約10,000元、黃金項鍊2 條。
    於98年7 月23日晚間11時30分許（夜間），攀越恆春鎮○○路6 之11號住宅窗戶，侵入其內竊得潘文發所有之現金
      約20000 元及潘文發女兒潘妮所有之OKWAP 牌行動電話1
      具（序號不詳、MUCH牌行動電話1 具（序號不詳）、SONY
      牌數位照相機1 台。
    於98年8 月10日凌晨5 時許（夜間），攜帶客觀上可充當
      兇器之一字型螺絲起子1 支，以之為工具，撬開恆春鎮○○路112 巷9 號住宅鐵門，侵入其內竊得莊隆三所有之
      PROTON牌DVD 光碟機1 台。
    於98年8 月12日下午2 時許，攜帶客觀上可充當兇器之一
      字型螺絲起子1 支，以之為工具，撬開恆春鎮○○路201
      號住宅鋁門窗，攀越鋁門窗入內竊得易美玲所有之無敵牌
      翻譯機、SONY牌PSP 掌上遊戲機各1 台（侵入住宅部分未
      據告訴）。
二、丙○○前因竊盜案件，經本院分別判處有期徒刑3 月、4 月
    確定，後者經減刑為2 月，2 罪經定應執行刑為5 月，於97
    年6 月5 日易科罰金執行完畢。詎丙○○猶不知警惕，與乙○○意圖為自己不法之所有而基於共同犯意聯絡，於98年8
    月25日晚間10時30分許（夜間），由乙○○攜帶客觀上可充
    當兇器之一字型螺絲起子2 支、剪刀1 支，攀越恆春鎮○○
    路2 巷86弄97號住宅窗戶，侵入其內竊取蔡宇詮所有之大同
    牌液晶電視機1 台、聚寶盆1 個及其內約400 元之硬幣，得
    手後由丙○○騎乘機車將上開物品搬離現場。乙○○食髓知
    味，持續進入前開住宅3 樓尋找財物時，遭蔡宇詮發覺並報
    警處理，警方據報到場逮捕乙○○並扣得其所有、供竊盜所
    用之手電筒1 支、黑色背袋1 個及前開螺絲起子2 支、剪刀
    1 支。
三、甲○○曾犯竊盜、施用毒品等罪，經法院判處有期徒刑8 月
    、6 月、10月確定，經執行後於96年6 月23日縮刑假釋出監
    付保護管束，96年11月1 日保護管束期滿執行完畢。詎仍不
    知警惕，與乙○○意圖為自己不法所有而基於共同犯意聯絡
    ，於98年4 月16日上午5 時40分許（非屬夜間），由甲○○
    騎乘機車搭載乙○○，前往恆春鎮○○路103 號住宅。見屋
    內無人且大門未鎖，即由乙○○入內竊取方林月碧所有之珍
    珠項鍊1 條、玉珮2 只、金戒指1 個、現金約30 00 元、三
    星牌黑色行動電話1 具（序號000000000000000 ）、空珠寶
    盒數個。得手後遭返家之方林月碧發現，乙○○及在外把風
    之甲○○隨即共乘上開機車逃逸，嗣為警循線查獲並扣得上
    開行動電話（侵入住宅部分未據告訴）。
四、案經潘文發、潘妮、易美玲告訴及屏東縣政府警察局恆春分
    局報請臺灣屏東地方法院檢察署檢察官偵查起訴。
    理  由
一、本件被告柯恆成、丙○○、甲○○所犯係死刑、無期徒刑或
    最輕本刑為3 年以上有期徒刑以外之罪，亦非屬臺灣高等法
    院管轄第一審之案件，其於準備程序中就被訴事實為有罪陳
    述，經本院告知簡式審判程序之旨，並聽取當事人意見後，
    本院合議庭依刑事訴訟法第273 條之1 第1 項為裁定，由受
    命法官獨任進行簡式審判程序。又簡式審判程序之證據調查
    ，依刑事訴訟法第273 條之2 規定，不受同法第159 條第1
    項審判外陳述排除之限制；再被告對於卷內各項證據亦不爭
    執證據能力，復無事證顯示有何違法取得或類此瑕疵之情，
    故卷內所列各項證據，自均有證據能力，合先敘明。
二、上開犯罪事實，業據被告3 人於本院審理中均坦承不諱，核
    與證人即被害人張麗琴、潘文發、潘妮、莊隆三、易美玲、
    蔡宇詮、方林月碧於警詢中之證述均大致相符，並有偵查報
    告、扣案物品、日出日沒時刻表、贓物認領保管單、採證照
    片等附卷可查。足認被告3 人上開任意性自白均與事實相符
    ，堪予採信。是以本件被告3 人之犯行事證明確，應依法論
    科。
三、論罪科刑：
  (一)查98年8 月10日上午5 時33分起至同日下午6 時32分止，及
    98年4 月16日上午5 時37分起至同日下午6 時17分止，係日
    出至日沒之期間，此有交通部中央氣象局98年4 月、98年8
    月日出日沒時刻表各1 紙在卷可稽，故前揭事實欄一、三
    之竊盜犯行，均於當日日出前所為，自屬夜間無誤。
  (二)按刑法第321 條第1 項第2 款所謂安全設備，係指依社會通
    常觀念足認為防盜之設備而言（最高法院55年臺上字第547
    號判例要旨參照）。查被告等人於上揭事實欄一、、二
    部分之竊盜犯行，係踰越窗戶以侵入他人住宅所為；上揭事
    實欄一之竊盜犯行，係撬開鋁門窗後踰越窗戶之以侵入他
    人住宅所為，而前開窗戶，依社會通常觀念係具防盜之功能
    而均屬安全設備無疑。
  (三)按刑法第321 條第1 項第3 款之攜帶兇器竊盜罪，係以行為
    人攜帶兇器竊盜為其加重條件，此所謂兇器，其種類並無限
    制，凡客觀上足對人之生命、身體、安全構成威脅，具有危
    險性之兇器均屬之，且祇須行竊時攜帶此種具有危險性之兇
    器為已足，並不以攜帶之初有行兇之意圖為必要（最高法院
    79年度台上字第5253號判例意旨參照），被告等人於事實欄
    一、、二部分所攜帶之一字型螺絲起子、剪刀等物，，
    均係金屬材質製成、質地堅硬，於客觀上具有危險
    性，且對人之生命、身體構成威脅，足供兇器使用，自屬兇
    器無疑。
  (四)核被告柯恆成就事實欄一、部分所為，均係犯刑法第
    321 條第1 項第1 款、第2 款之加重竊盜罪；就事實欄一
    、二部分，均係犯同條第1 款、第2 款、第3 款之加重竊盜
    罪；就事實欄一所為，係犯同條第1 項第2 款、第3 款之
    加重竊盜罪；就事實欄三部分係犯刑法第320 條第1 項之竊
    盜罪。被告丙○○就事實欄二部分，係犯刑法第321 條第1
    項第1 款、第2 款、第3 款之加重竊盜罪。被告甲○○就事
    實欄三部分係犯刑法第320 條第1 項之竊盜罪。
  (五)被告柯恆成、丙○○就事實欄二部分之犯行、被告柯恆成、
    甲○○就事實欄三部分之犯行，各有犯意聯絡與行為分擔，
    均為共同正犯。
  (六)被告柯恆成於前開所示6 罪間係行為互殊，犯意各別，自應
    予分論併罰。
  (七)又被告丙○○、甲○○各有如事實欄所載之犯罪科刑執行情
    形，有臺灣高等法院被告前案紀錄表各一份在卷可查，其於
    有期徒刑執行完畢後5 年內，再故意觸犯本件有期徒刑以上
    之罪，均為累犯，應依刑法第47條第1 項規定加重其刑。
  (八)爰審酌被告柯恆成前因施用毒品而受觀察勒戒及強制戒治處
    分、被告丙○○、甲○○前即有竊盜前科，素行均屬不良，
    被告3 人均正值青壯年，卻不思以正當途徑取得財物，恣意
    竊取物品，對於他人財產安全及社會秩序產生一定程度之危
    害，對他人財產權毫不尊重，並破壞被害人之居住安全，所
    竊取之財物價值均非輕。又查被告柯恆成多次以踰越安全設
    備，於夜間侵入他人住宅或攜帶兇器等方法竊取財物；被告
    丙○○雖亦以上開方法予被告柯恆成共同竊取財物，然所犯
    僅只1 件；被告甲○○僅只1 件普通竊盜等犯罪之情節。再
    以被告3 人於本院審理中均坦承犯行，態度良好等一切情狀
    ，分別量處如主文所示之刑，並就被告柯恆成部分及定其應
    執行之刑、就被告甲○○部分併諭知易科罰金之折算標準，
    以示懲儆。
  (九)又本件扣案之手電筒1 支、黑色背袋1 個、螺絲起子2 支，
    係屬被告柯恆成所有，且供本件前揭事實欄二部分之犯行所
    用，業據被告柯恆成供明在卷，應依刑法第38條第1 項第2
    款之規定，併宣告沒收。至被告丙○○與柯恆成共犯該部分
    件犯行，依共犯責任共通之理論，亦應依同款之規定，併宣
    告沒收，附此敘明。
據上論斷，應依刑事訴訟法第273 條之1 第1 項、第299 條第1
項前段，刑法第28條、第321 條第1 項第1 款、第2 款、第3 款
、第320 條第1 項、第47條第1 項、第41條第1 項前段、第38條
第1項第2款、第51條第5 款，判決如主文。
本案經檢察官曾士哲到庭執行職務
中    華    民    國    99    年    7     月    20    日
                  刑事第四庭    法  官  李謀榮
以上正本證明與原本無異。
如不服本判決應於收受判決後10日內向本院提出上訴書狀，並
應敘述具體理由；其未敘述上訴理由者，應於上訴期間屆滿後
20日內向本院補提理由書（均須按他造當事人之人數附繕本）
「切勿逕送上級法院」。
中    華    民    國    99    年    7     月    20    日
                                書記官  蔡進吉
附錄本案論罪科刑法條：
中華民國刑法第320條
意圖為自己或第三人不法之所有，而竊取他人之動產者，為竊盜
罪，處5 年以下有期徒刑、拘役或5 百元以下罰金。
意圖為自己或第三人不法之利益，而竊佔他人之不動產者，依前
項之規定
處斷。
前2 項之未遂犯罰之。
中華民國刑法第321 條
犯竊盜罪而有左列情形之一者，處6 月以上、5 年以下有期徒刑
：
一、於夜間侵入住宅或有人居住之建築物、船艦或隱匿其內而犯
    之者。
二、毀越門扇、牆垣或其他安全設備而犯之者。
三、攜帶兇器而犯之者。
四、結夥3人以上而犯之者。
五、乘火災、水災或其他災害之際而犯之者。
六、在車站或埠頭而犯之者。
前項之未遂犯罰之。

司法院資訊處製作；財團法人民間司法改革基金會備份。
